---
title: "juliettst"
author: "Julia Siodmiak"
date: "`r Sys.Date()`"
output: md_document
---

```{r setup, include=FALSE}
knitr::opts_chunk$set(echo = FALSE)
```

# Libraries

```{r}
library(ggplot2)
library(dplyr)
library(knitr)

```

# Data loading

```{r}
klimadaten <- read.csv("klimadaten_tuebingen.csv", sep = ";", header = TRUE) %>%
  mutate(temperatur_mittelwert = as.numeric(gsub(",", ".", temperatur_mittelwert)))
```

**Spaltenerklärung der LUBW:**

-   id: Schlüssel für Bundesland, Naturraum, Kreis oder Gemeinde name
-   Bezeichnung typ: Bundesland, Naturraum, Kreis oder Gemeinde
-   Kalenderjahr, Jahreszeiten oder Monate jahr: Jahr
-   temperatur_heisse_tage: Anzahl Heißer Tage (Tmax ≥ 30 °C)
-   temperatur_frosttage: Anzahl Frosttage (Tmin ≤ 0 °C)
-   temperatur_tropennaechte: Anzahl Tropennächte (Tmin ≥ 20 °C)
-   temperatur_mittelwert: Temperatur (°C)
-   temperatur_heizgradtage: Heizgradtage (Kelvin x Tage)
-   temperatur_kuehlgradtage: Kühlgradtage (Kelvin x Tage)
-   niederschlag_summe: Niederschlagssumme (Millimeter)
-   starkniederschlag_20mm_tage: Anzahl Tage mit N ≥ 20 mm
-   trockenperiode_tage_maximum: Dauer der längsten Trockenperiode mit Tagen \< 1 mm

# Answers 

-   Wie veränderte sich die Temperatur im zeitlichen Verlauf?

```{r}

ggplot(klimadaten %>%
         filter(saison == "kalenderjahr"),
       aes(x = jahr, y = temperatur_mittelwert)) +  
  geom_line(color = "orange") +
  labs(
    title = "Temperaturentwicklung in Tübingen (1961-2024)",
    subtitle = "Jahresmitteltemperatur",
    x = "Jahr",
    y = "Temperatur (°C)"
  ) +
scale_y_continuous(breaks = seq(5, 15, by = 0.5)) +
  theme_minimal() +
  theme(
    plot.title = element_text(size = 14, face = "bold"),
    plot.subtitle = element_text(size = 10)
  )
```

-   Wie verändert sich die Temperatur im Jahreszeitlichen Verlauf, über den gesamten Messzeitraum?

```{r}
ggplot(klimadaten %>%
         filter(saison ==c("winter_djf", "fruehjahr_mam", "sommer_jja", "herbst_son")),
       aes(x = jahr, y = temperatur_mittelwert)) +  
  geom_line(color = "orange") +
  labs(
    title = "Temperaturentwicklung in Tübingen (1961-2024)",
    subtitle = "Jahresmitteltemperatur",
    x = "Jahr",
    y = "Temperatur (°C)"
  ) +
scale_y_continuous(breaks = seq(-20, 100, by = 1)) +
  theme_minimal() +
  theme(
    plot.title = element_text(size = 14, face = "bold"),
    plot.subtitle = element_text(size = 10)
  )

```

-   Wie verhalten sich die Niederschlagsmengen in Kombination mit den Heißen Tagen?

```{r}

```

-   Wie entwickeln sich die Heißtage und Frsottage im laufe der Zeit und Sasional?

Saisonale Trenddiagramme, alle Saisons in einem Diagramm

-   Wie sieht der Mittelwert im Jahr 2023 aus?

Darstellung mithilfe einer Heatmap

-   Wie häufig treten Trockenperioden auf und wie lange dauern diese an?

Heatmap, Barplot

-   Gibt es einen Zusammenhang zwischen Tropennächten und Trockentagen?

Korrelationsmatrix und Scatterplot, gerne auch andere Dimensionen

-   Wie häufig gab es jährlich mehr als 5 Frosttage/Heißtage im Jahr?

Threshold Exceedance Plots

-   Hat die Anzahl an Starknierderschlägen über die Jahre zugenommen? Wenn ja, wie viele Starkniederschläge gab es und wie verteilen sich diese über das Jahr?
