

---
title: "Klimadaten_Projekt_Tim"
author: "Tim Clemen"
date: "2025-11-13"
output: md_document
---
# Klimadaten
In zeiten des Klimawandels sind große Datenmengen nötig, um die Auswirkungen der Veränderungen auf unsere Landschaft vorherzusagen. besonders in Städten sind Datenreihen notwendig, um die notwendige Klimaanpassungen umzusetzen. Zum Vergleich können Messungen aus der Vergangenheit genutzt werden, um die Veränderungen besser zu dokumentieren und zu verstehen. 

# Daten 
Die Daten sind frei zugänglich über die LUBW. Die Daten stammen aus den Jahren 1961-2024. Vorliegend sind unterschiedliche Messwerte, die als Mittelwert angegeben sind. Zusätzlich teilen sich die Daten in Jahresmittelwerte, Monate und in unterschiedliche Jahreszeiten. 

```{r setup, include=FALSE}
knitr::opts_chunk$set(echo = TRUE)
```




```{r, echo=FALSE}
library(knitr)
klimadaten <- read.csv("klimadaten_tuebingen.csv", sep = ";", header = TRUE)
kable(head(klimadaten, 5), caption = "Klimadaten von Tübingen")
```
- Zugang zu den [Daten](Projects/Tim/klimadaten_tuebingen.csv)über GitHub
- Zugang zu den [Daten](https://ftp.inovum-dev.de/publiziert/klimaatlas_lubw/klimadaten/3_kreis/klimadaten_kreis_tuebingen_8416.csv) über das Internet

# Spaltenerklärung der LUBW: 

- id: Schlüssel für Bundesland, Naturraum, Kreis oder Gemeinde name
- Bezeichnung typ: Bundesland, Naturraum, Kreis oder Gemeinde
- Kalenderjahr, Jahreszeiten oder Monate jahr: Jahr
- temperatur\_heisse\_tage: Anzahl Heißer Tage (Tmax ≥ 30 °C)
- temperatur\_frosttage: Anzahl Frosttage (Tmin ≤ 0 °C)
- temperatur\_tropennaechte: Anzahl Tropennächte (Tmin ≥ 20 °C)
- temperatur\_mittelwert: Temperatur (°C)
- temperatur\_heizgradtage: Heizgradtage (Kelvin x Tage)
- temperatur\_kuehlgradtage: Kühlgradtage (Kelvin x Tage)
- niederschlag\_summe: Niederschlagssumme (Millimeter)
- starkniederschlag\_20mm\_tage: Anzahl Tage mit N ≥ 20 mm
- trockenperiode\_tage\_maximum: Dauer der längsten Trockenperiode mit Tagen &lt; 1 mm

# Fragen und Visualisierungsoptionen

- Wie veränderte sich die Temperatur im zeitlichen Verlauf? 

- Wie verändert sich die Temperatur im Jahreszeitlichen Verlauf, über den gesamten Messzeitraum? 

- Wie verhalten sich die Niederschlagsmengen in Kombination mit den Heißen Tagen? 

- Wie entwickeln sich die Heißtage und Frsottage im laufe der Zeit und Sasional? 

Saisonale Trenddiagramme, alle Saisons in einem Diagramm 

- Wie sieht der Mittelwert im Jahr 2023 aus? 

Darstellung mithilfe einer Heatmap 

- Wie häufig treten Trockenperioden auf und wie lange dauern diese an? 

Heatmap, Barplot 

- Gibt es einen Zusammenhang zwischen Tropennächten und Trockentagen? 

Korrelationsmatrix und Scatterplot, gerne auch andere Dimensionen 

- Wie häufig gab es jährlich mehr als 5 Frosttage/Heißtage im Jahr? 

Threshold Exceedance Plots

- Hat die Anzahl an Starknierderschlägen über die Jahre zugenommen? Wenn ja, wie viele Starkniederschläge gab es und wie verteilen sich diese über das Jahr? 

#Check
