---
title: "MartinsProject"
output: html_document
---



```{r setup, include=FALSE}
library(tidyverse)
library(ggplot2)
library(readr)
library(dplyr)
options(OutDec = ",")
```

# Datenimport

```{r Datenimport}

## PV-Ordner mit den ZIP-Dateien
zip_ordner <- "~/Documents/Data-projects-with-R-and-GitHub/Projects/martin-raden/PV"

## Alle ZIP-Dateien im ZIP Ordner finden
zip_dateien <- list.files(zip_ordner, pattern = "\\.zip$", full.names = TRUE)

## Liste für die Daten erstellen
daten_liste <- vector("list", length(zip_dateien))

## Alle ZIP-Dateien mit FOR-Loop auslesen (hier hat die KI geholfen, leider kann ich
## nicht genau erklären wie, aber es funktioniert 🥲)

for (i in 1:length(zip_dateien)) {
  zip_inhalt <- unzip(zip_dateien[i], list = TRUE)
  csv_name <- zip_inhalt$Name[grepl("\\.csv$", zip_inhalt$Name)][1]
  daten_liste[[i]] <- read_delim(
    file = unz(zip_dateien[i], csv_name),
    delim = ";",
    col_types = cols(.default = col_character()),
    show_col_types = FALSE
  )
}

## Daten in einer Variable speichern
daten_importiert <- bind_rows(daten_liste)

```

Nun müssen alle Spalten noch den richtigen Datentyp bekommen.

```{r Datentypen}

daten_typisiert <- daten_importiert %>%
  mutate(
    Datum = as.Date(Datum, format = "%d.%m.%Y"),
    across(
      c(`Netzeinspeisung [kWh]`, `Netzbezug [kWh]`,
        `Speicherung [kWh]`, `PV Ertrag [kWh]`),
      ~ parse_number(.x, locale = locale(decimal_mark = ",", grouping_mark = "."))
    )
  )

```

Nun wollen wir nach fehlenden Werten suchen
```{r Fehlende Werte}
fehlende_werte <- daten_typisiert %>%
  summarise(across(everything(), ~ sum(is.na(.))))

```
es gibt keine fehlenden Werte? (oder??????)

Nun wollen wir prüfen, ob es doppelte Einträge gibt
```{r Doppelte Einträge}
duplikate <- daten_typisiert %>%
  add_count(Datum) %>%
  filter(n > 1)

daten_sliced <- daten_typisiert %>%
  group_by(Datum) %>%
  slice_max(order_by = `PV Ertrag [kWh]`, n = 1, with_ties = FALSE) %>%
  ungroup()
```

Nun wollen wir nur Daten aus 2025 behalten
```{r Daten filtern}

daten_2025 <- daten_sliced %>%
  filter(!is.na(Datum), format(Datum, "%Y") == "2025")
```

---

# Datenaufbereitung

```{r Datenaufbereitung}

daten_2025 <- daten_2025 %>%
  mutate(
    `Eigenverbrauch [kWh]` = `PV Ertrag [kWh]` - `Netzeinspeisung [kWh]` - `Speicherung [kWh]`,
    `Gesamtverbrauch [kWh]` = `Netzbezug [kWh]` + `Eigenverbrauch [kWh]`,
    `Eigenverbrauchsanteil [%]` = (`Eigenverbrauch [kWh]` / `Gesamtverbrauch [kWh]`) * 100
  ) %>%
  arrange(Datum)

```

# Datenanalyse und -visualisierung
```{r Datenanalyse}

daten_2025_monatlich <- daten_2025 %>%
  group_by(Monat = format(Datum, "%Y-%m"))%>%
  summarise(
    `PV Ertrag [kWh]` = sum(`PV Ertrag [kWh]`, na.rm = TRUE),
    `Netzeinspeisung [kWh]` = sum(`Netzeinspeisung [kWh]`, na.rm = TRUE),
    `Netzbezug [kWh]` = sum(`Netzbezug [kWh]`, na.rm = TRUE),
    `Eigenverbrauch [kWh]` = sum(`Eigenverbrauch [kWh]`, na.rm = TRUE),
    `Gesamtverbrauch [kWh]` = sum(`Gesamtverbrauch [kWh]`, na.rm = TRUE),
    `Eigenverbrauchsanteil [%]` = mean(`Eigenverbrauchsanteil [%]`, na.rm = TRUE)
  )

```

Nun wollen wir die Tabelle erweitern
```{r Tabelle erweitern}
daten_2025_monatlich <- daten_2025_monatlich %>%
  mutate(
    `Stromkosten [€]`= `Netzbezug [kWh]` * 0.30,
    `Einspeisevergütung [€]` = `Netzeinspeisung [kWh]` * 0.08,
    `Einsparungen durch Eigenverbrauch [€]`= `Eigenverbrauch [kWh]` * 0.30,
    `Gesamtwirtschaftlichkeit [€]`= `Einsparungen durch Eigenverbrauch [€]` + `Einspeisevergütung [€]` - `Stromkosten [€]`
  )

```

Darstellung als Tabelle
```{r Tabelle darstellen}
library(knitr)
kable(daten_2025_monatlich, digits = 2, caption = "Monatliche Zusammenfassung")
```

Nun wollen wir doe Kosten-/Vergütungsbezogenen Spalten visualisieren
```{r Kostenvisualisierung}
ggplot() +
  geom_col(data = daten_2025_monatlich, aes(x = Monat, y = `Einspeisevergütung [€]`), fill = "blue") +
  geom_col(data = daten_2025_monatlich, aes(x = Monat, y = -`Stromkosten [€]`), fill = "red") +
  geom_col(data = daten_2025_monatlich, aes(x = Monat, y = `Einsparungen durch Eigenverbrauch [€]`), fill = "yellow") +
  geom_line(data = daten_2025_monatlich, aes(x = Monat, y = `Gesamtwirtschaftlichkeit [€]`), color = "pink", group = 1)
```
--- 

# Jahresübersicht

Nun wollen wir einen Blick auf das gesamte Jahr werfen (ab hier haben wir nicht weitergearbeitet). Zeitaufwand bis hier: ~3,5 Stunden