---
title: "Diamondsizes"
date: "2016-08-25"
output:
  pdf_document: default
  html_document: default
  word_document: default
---
```{r setup, include = FALSE}
library(ggplot2)
library(dplyr)

smaller <- diamonds %>%
  filter(carat <= 2.5)
```
We have data about `r nrow(diamonds)` diamonds. Only 
`r nrow(diamonds) - nrow(smaller)` are larger than
2.5 carats. The distribution of the remainder is shown
below:
```{r, echo = FALSE}
smaller %>%
  ggplot(aes(carat))+
  geom_freqpoly(binwidth=0.01)
```
Mit cmd + shift + K -> kriegt man nur den plot ausgespuckt

27.3 Text formatting with R Markdown

----------------------------

# **Tobias Tuchel**
------------------------

## Emplyoment
--------------------------
Work Experience | Duration
-------------|-------------
Internship sustainable mobility planing | 02/2025 - 03/2025
RISE Internship Taiwan | 06/2026-08/2026

## Education
-----------------------
Education | Duration
----------|---------
FSG | _Die Schwozen_ 
UT | _Die Rrrrroden_

Um Code auszuführen gibt es mehrere Möglichkeiten: 1. short(i)cut CMD OPT I oder händisch 
Um Chunks auszuführen braucht man außerdem: CMD SHIFT ENTER
Jeder Chunk sollte immer eine Aufgabe haben, man kann direkt nach dem r in der geschweiften name immer einen Namen vergeben.



