---
title: "Tobias Tuchel"
output:
  pdf_document: default
  html_document: default
---

## Emplyoment

| Work Experience                         | Duration          |
|-----------------------------------------|-------------------|
| Internship sustainable mobility planing | 02/2025 - 03/2025 |
| RISE Internship Taiwan                  | 06/2026-08/2026   |

## Education

| Education | Duration        |
|-----------|-----------------|
| FSG       | *Die Schwozen*  |
| UT        | *Die Rrrrroden* |

Der Spaß kommts vom JoJo [^1]\

[^1]: \>Eberle, J. et al. (2023): Deutschlands Süden. Vom Erdmittelalter bis zur Gegenwart. 2. Auflage.

------------------------------------------------------------------------

# Code Chunks

```{r kableplot}
knitr::kable(
mtcars[1:5,],
caption = "a kntir kable"
)
```

Nach dem r aber vor dem Komma kann man dem Chunk einen beliebigen Namen geben. Man kann die Chunks bearbeiten mit verschiedenen Befehlen: bspw. include = FALSE heißt das Code zwar ausgeführt aber nicht angezeigt wird bspw. echo = FALSE nur Codeergebnis erscheint, nicht Code selbst bspw error = TRUE, dann erscheint auch fehlerhafter code

| \## Caching                                          |
|:-----------------------------------------------------|
| \## Global options                                   |
| Für knitlr kann man globale Optionen definieren, mit |

## Inline Code

mit \`rnrow(diamonds) kann man direkt im Text r Code ausführen

Mit kann die Zahlen formatieren, mit:

```{r}
comma <- function(x) format(x, digits = 2, big.mark = ",")
```

```{r setup5, include = FALSE}
library(ggplot2)
library(dplyr)

smaller <- diamonds %>%
  filter(carat <= 2.5)
View(diamonds)
```

We will than set global options with echo = FALSE, to treat every bite of code separated:

```{r setup2, include = FALSE}
knitr::opts_chunk$set( 
  echo = FALSE)
```

Let us create a scatterplot, where the y axis shows the size and the colour of the dot shows the colour of the diamond:

```{r graph_colour_size}
ggplot(diamonds, aes(x = carat, y = price, colour = color)) +
  geom_point(alpha = 0.6) +
  labs(
    title = "Diamond Size vs. Colour",
    x = "Carat",
    y = "Price (USD)",
    colour = "Diamond Colour"
  ) +
  theme_minimal()
```

```{r graph_cut_size}
ggplot(diamonds, aes(x = carat, colour = cut, y = price))+
  geom_point(alpha = 0.6)+
  labs(
    title = "Diamond Size vs. Cut",
    x = "carat",
    y = "price (USD)"
  )+
  theme_dark()
```

Dann wollen wir uns anschauen wie die Verteilung von size und clarity ist:

```{r size_clarity}
ggplot(diamonds, aes(x = carat, y = price, colour = clarity))+
  geom_point(alpha = 0.5)+
  labs(
    x = "carat",
    y = "prize (USD)",
    title = "Diamond sizes vs. Clarity"
  )+
  theme_grey()

```

In the following I will only describe the 20 largest diamonds:

```{r 20_largest}
twentydiamonds <- diamonds %>%
  slice_max(order_by = carat, n = 20) %>%
  select(carat, color, clarity, price)
knitr::kable(
  twentydiamonds[1:20,],
caption = "Twenty largest Diamonds")
```

We will now set global options for number formatting.

```{r}
comma <- function(x) (format(x, digits = 2, big.mark = ","))
```

```{r 20_largest}
twentydiamonds <- diamonds %>%
  slice_max(order_by = carat, n = 20) %>%
  mutate(price = comma(price)) %>%
  select(carat, color, clarity, price)
knitr::kable(
  twentydiamonds[1:20,],
caption = "Twenty largest Diamonds")
```