Here is the requested R Markdown source text ready to copy-paste where all R code chunks are properly fenced with {r} ...

text
---
title: "Analyse einer Photovoltaikanlage"
author: "Your Name"
date: "`r Sys.Date()`"
output: md_document
---
```{r}
knitr::opts_chunk$set(echo = TRUE, warning = FALSE, message = FALSE)
library(dplyr)
library(ggplot2)
library(lubridate)
library(tidyr)
library(reshape2)
```



## Einführung

Diese Analyse untersucht die Daten einer Photovoltaikanlage mit Batteriespeicher, um den Eigenverbrauchsanteil und die Wirtschaftlichkeit zu bestimmen.

## Datenimport und -bereinigung

Die Daten liegen als Monats-ZIP-Dateien im Ordner `./PV`. Wir importieren sie dynamisch, lesen die CSV direkt aus den ZIPs und bereiten die Daten auf.

```{r}
pv_path <- "./PV"
zip_files <- list.files(pv_path, pattern = "\.zip$", full.names = TRUE)

read_pv_csv <- function(zipfile) {
zname <- unzip(zipfile, list = TRUE)$Name​
df <- read.csv(unz(zipfile, zname), sep = ";", dec = ",", stringsAsFactors = FALSE)
return(df)
}

pv_data <- lapply(zip_files, read_pv_csv) %>%
bind_rows() %>%
rename(Datum = 1, Netzeinspeisung = 2, Netzbezug = 3, Speicherung = 4, PV_Ertrag = 5) %>%
mutate(Datum = dmy(Datum)) %>%
filter(year(Datum) == 2025)
```



Fehlende Werte prüfen und entfernen, Duplikate entfernen, Eintrag mit höherem PV_Ertrag behalten

```{r}
pv_data <- pv_data %>% drop_na()

pv_data <- pv_data %>%
group_by(Datum) %>%
slice_max(PV_Ertrag, with_ties = FALSE) %>%
ungroup()
```




## Datenaufbereitung

Berechnung von Eigenverbrauch, Gesamtverbrauch und Eigenverbrauchsanteil.
```{r}

pv_data <- pv_data %>%
mutate(
Eigenverbrauch = PV_Ertrag - Netzeinspeisung - Speicherung,
Gesamtverbrauch = Eigenverbrauch + Netzbezug,
Eigenverbrauchsanteil = (Eigenverbrauch / Gesamtverbrauch) * 100
) %>%
arrange(Datum)
```



## Monatliche Kennzahlen

Aggregation der Daten nach Monat mit Kosten- und Ertragsberechnung.

```{r}
monthly_summary <- pv_data %>%
mutate(Monat = month(Datum, label = TRUE, abbr = FALSE)) %>%
group_by(Monat) %>%
summarise(
PV_Ertrag = sum(PV_Ertrag),
Eigenverbrauch = sum(Eigenverbrauch),
Gesamtverbrauch = sum(Gesamtverbrauch),
Netzeinspeisung = sum(Netzeinspeisung),
Netzbezug = sum(Netzbezug)
) %>%
mutate(
Stromkosten = Netzbezug * 0.30,
Einspeisevergütung = Netzeinspeisung * 0.08,
Einsparungen_Eigenverbrauch = Eigenverbrauch * 0.30,
Gesamtwirtschaftlichkeit = Einsparungen_Eigenverbrauch + Einspeisevergütung - Stromkosten
) %>%
mutate(across(where(is.numeric), round, 2)) %>%
arrange(match(Monat, month.name))

monthly_summary
```





## Visualisierung der Kosten-/Vergütungsbezogenen Spalten

```{r}
plot_data <- monthly_summary %>%
select(Monat, Stromkosten, Einspeisevergütung, Einsparungen_Eigenverbrauch, Gesamtwirtschaftlichkeit) %>%
mutate(Stromkosten = -Stromkosten) %>%
melt(id.vars = "Monat", variable.name = "Kategorie", value.name = "Euro")

ggplot(plot_data, aes(x = Monat, y = Euro, fill = Kategorie)) +
geom_bar(stat = "identity", position = position_stack(reverse = TRUE)) +
geom_line(data = monthly_summary, aes(x = Monat, y = Gesamtwirtschaftlichkeit, group = 1), color = "black") +
theme_minimal() +
labs(title = "Stromkosten, Einspeisevergütung und Einsparungen pro Monat",
y = "Euro (€)",
fill = "Kategorie") +
theme(axis.text.x = element_text(angle = 45, hjust = 1))

```



## Jahresübersicht

Kennzahlen zum Jahr 2025 berechnet.

```{r}
total_einsparung <- sum(monthly_summary$Einsparungen_Eigenverbrauch + monthly_summary$Einspeisevergütung)
avg_netzbezug <- mean(pv_data$Netzbezug)
tage_voll_speicher <- sum(pv_data$Speicherung < 0.5) / nrow(pv_data) * 100
tage_überdurchschnittlich <- sum(pv_data$Netzbezug > (avg_netzbezug + sd(pv_data$Netzbezug))) / nrow(pv_data) * 100

yearly_summary <- tibble(
Amortisierung = round(total_einsparung, 2),
Durchschnittlicher_Netzbezug_kWh = round(avg_netzbezug, 2),
Tage_mit_vollem_Speicher_pct = round(tage_voll_speicher, 2),
Tage_mit_überdurchschnittlichem_Netzbezug_pct = round(tage_überdurchschnittlich, 2)
)

yearly_summary
```



## Visualisierung der Amortisierung als Tortendiagramm



```{r}
pie_data <- data.frame(
Kategorie = c("Einsparungen durch Eigenverbrauch", "Einspeisevergütung"),
Wert = c(sum(monthly_summary$Einsparungen_Eigenverbrauch), sum(monthly_summary$Einspeisevergütung))
)

ggplot(pie_data, aes(x = "", y = Wert, fill = Kategorie)) +
geom_bar(stat = "identity", width = 1) +
coord_polar(theta = "y") +
theme_void() +
geom_text(aes(label = scales::percent(Wert / sum(Wert), accuracy = 0.1)),
position = position_stack(vjust = 0.5)) +
labs(title = "Amortisierung der PV-Anlage 2025") +
scale_fill_manual(values = c("pink", "purple"))
```



---